【裁判字號】    90,上易,1427
【裁判日期】    901113
【裁判案由】    傷害
【裁判全文】
臺灣高等法院臺南分院刑事判決          九十年度上易字第一四二七號  Ｇ
      上  訴  人  臺灣臺南地方法院檢察署檢察官
      上  訴  人
      即  被  告  甲  ○  ○
右上訴人因被告傷害案件，不服臺灣臺南地方法院九十年度易字第一二０六號中華民
國九十年七月三十一日第一審判決（起訴案號：臺灣臺南地方法院檢察署九十年度偵
字第五六九七號），提起上訴，本院判決如左：
      主      文
上訴駁回。
甲○○緩刑參年。
      事      實
一、甲○○於民國（下同）九十年四月五日九時許，在台南縣新市鄉○○路統一百事
    公司廠房內，因懷疑同事乙○○向老闆打小報告，致其遭免職，二人乃起爭執，
    甲○○竟基於傷害人身體之犯意，出拳毆打乙○○，致其受有左眼三百六十度結
    膜下出血，併玻璃體混濁，疑左眼眼球破裂等傷害，造成乙○○左眼視力減損，
    僅能看見模糊影像。
二、案經乙○○訴請台南縣警察局善化分局報請台灣台南地方法院檢察署檢察官偵查
    起訴。
      理      由
一、右揭事實業據上訴人即被告甲○○供認不諱，核與告訴人乙○○指訴之情節相符
    ，而告訴人受有上揭傷害，經手術後，並無網膜剝離，視力部分受損，但未完全
    喪失。並有成大醫院診斷證明書一紙及成大醫院九十年七月三日、同年十月四日
    （九０）成附醫眼字第五三六四號、第八八四三號函文二份附卷可稽，因之，告
    訴人受傷之左眼僅視力減衰，並未完全毀敗，縱令此種減衰具有不治或難治之情
    形，仍與刑法第十條第四項第六款之重傷內容不相當，僅能成立普通傷害罪，不
    能遽依重傷論科（最高法院二十五上字第四六八０號判例參照）。故被告之事證
    明確，被告犯行洵堪認定。
二、核被告傷害人之身體，所為係犯刑法第二百七十七條第一項之普通傷害罪。原審
    認被告之罪證明確，因予適用刑法第二百七十七條第一項，罰金罰鍰提高標準條
    例第一條前段等規定，並審酌被告因一時細故即出手毆打被害人、造成他人視力
    嚴重減損、犯後復辯稱因被害人害其失業故打人有理，及犯後態度等一切情狀，
    量處被告有期徒刑八月。本院經核原判決認事用法及量刑，俱無不當。檢察官依
    告訴人之聲請及被告上訴意旨分據指摘原判決量刑過輕或過重而有不當之處，均
    為無理由，應予駁回。又被告未曾受有期徒刑以上刑之宣告，有卷內前科表可查
    ，肇事後已與被害人家屬達成和解，有調解書一份在本院卷足稽，經此偵審程序
    及科刑判決之教訓後，應知所警惕，諒無再犯之虞，本院因認前開對被告所宣告
    之刑，以暫不執行為適當，爰併宣告緩刑三年，以勵自新。又被告經合法傳喚，
    無正當理由不到庭，不待其陳述逕行判決。
據上論斷，應依刑事訴訟法第三百六十八條、第三百七十一條，刑法第七十四條第一
款，判決如主文。
本案經檢察官邱克斌到庭執行職務。
中    華    民    國      九十      年      十一      月      十三      日
                                  臺灣高等法院臺南分院刑事第一庭
                                      審判長法官  王    浦    傑
                                            法官  黃    三    哲
                                            法官  蘇    重    信
右正本證明與原本無異。
不得上訴。
                                      法院書記官  蔡    振    豐
中    華    民    國      九十      年      十一      月      十五      日
附錄：本判決論罪科刑法條
中華民國刑法第二百七十七條第一項
 (普通傷害罪)
傷害人之身體或健康者，處三年以下有期徒刑、拘役或一千元以下罰金。


司法院資訊處製作；財團法人民間司法改革基金會備份。
